臺灣新北地方法院刑事判決
111年度審易字第545號
公  訴  人  臺灣新北地方檢察署檢察官
被      告  蘇豊隆





上列被告因竊盜案件，經檢察官提起公訴（110年度偵字第44854
號），被告於本院準備程序中就被訴事實為有罪之陳述，經本院
裁定進行簡式審判程序，判決如下：
    主  文
蘇豊隆犯如附表二編號1至3所示之罪，各處如附表二編號1至3所
示之刑及沒收（含追徵）。應執行有期徒刑壹年陸月。
    事  實
一、蘇豊隆意圖為自己不法之所有，基於竊盜之犯意，分別於附
    表一編號1至3所示之時間、地點，以如附表一編號1至3所示
    之手法，竊取如附表一編號1至3所示之財物得手（各次之詳
    細犯罪時間、地點、手法、竊得財物均詳如附表一編號1至3
    所示）。嗣林保宏、邱銘吉、黃志忠發覺遭竊報警處理，經
    警調閱監視器錄影畫面進行比對，並於附表一編號1所示地
    點扣得手電筒套子1個後進行採證，該手電筒套子上檢出之D
    NA-STR型別與蘇豊隆之DNA-STR型別相符，始循線查悉上情
    。
二、案經黃志忠訴由新北市政府警察局三峽分局報告臺灣新北地
    方檢察署檢察官偵查起訴。
    理  由
壹、程序方面：
    本件被告蘇豊隆所犯係死刑、無期徒刑、最輕本刑為3年以
    上有期徒刑以外之罪，其於準備程序中就被訴事實為有罪之
    陳述，經法官告知簡式審判程序之旨，並聽取公訴人及被告
    之意見後，依刑事訴訟法第273條之1第1項規定，裁定本案
    改依簡式審判程序審理，且依刑事訴訟法第273條之2及第15
    9條第2項規定，不適用傳聞法則有關限制證據能力之相關規
    定，合先敘明。
貳、實體方面：
一、上揭犯罪事實，業經被告蘇豊隆於警詢時、偵查中、本院準
    備程序及審理時均坦承不諱，核與證人即車牌號碼000-000
    號普通重型機車之車主蔡雅惠於警詢中之證述相符，並有車
    牌號碼000-000號普通重型機車之車輛詳細資料報表1紙在卷
    可佐（見偵查卷第74頁）；附表一編號1部分，核與證人即
    被害人林保宏於警詢中之證述相符，並有手電筒套子1個扣
    案可資佐證及證物清單、新北市政府警察局110年9月13日新
    北警鑑字第1101766202號鑑驗書、110年4月14日新北警鑑字
    第1100708420號鑑驗書、刑事案件證物採驗紀錄表各1份、
    現場照片46張附卷可稽（見偵查卷第14至30頁）；附表一編
    號2部分，核與證人即被害人邱銘吉於警詢中之證述相符，
    並有現場照片40張、現場及附近道路監視器錄影畫面截圖照
    片12張、監視器錄影畫面檔案光碟在卷可佐（見偵查卷第36
    至48頁）；附表一編號3部分，核與證人即告訴人黃志忠於
    警詢中之證述相符，並有現場照片60張、現場及附近道路監
    視器錄影畫面截圖照片11張、監視器錄影畫面檔案光碟存卷
    可考（見偵查卷第55至72頁），足認被告前揭任意性自白與
    事實相符，洵堪採為認定事實之依據。綜上，本案事證明確
    ，被告犯行，均堪認定，應依法論科。
二、論罪科刑：　　
　㈠按所謂「住宅」乃供人居住之宅第，故侵入住宅竊盜罪之「
    住宅」，固不必行竊時有人在內，亦不以行竊時居住之人即
    在其內為必要，但必須通常為人所居住之處所，始足當之，
    並已有人實際遷入居住為條件，如僅將傢俱物品存放其內，
    定期整理清掃，尚難認係已實際遷入居住（最高法院76年度
    台上字第3757號號判決意旨參照）。查，被害人林保宏
　　於警詢中證稱：新北市○○區○○里○○000號平時無人居住，我
    們只有遇假日休息時間才會回到該處所餐敘休息等語（見偵
    查卷第11頁），足見該住處雖非平時有人在內生活起居作息
    ，惟尚屬已有人實際遷入居住，並非僅單純將傢俱物品存放
    其內，定期整理清掃而已，是該住處係屬住宅，應可認定。
    又按刑法第321條第1項第2款所稱「門窗」應專指分隔住宅
    或建築物內外之出入口大門及窗戶而言，而所謂「其他安全
    設備」，指門窗、牆垣以外，依社會通常觀念足認為防盜之
    設備而言。查，就附表一編號1至3所示裝設於窗戶外之鐵窗
    ，具有防盜效用，屬安全設備，而附表一編號1至3所示之窗
    戶，乃分隔住宅內外之窗戶，應屬刑法第321條第1項第2款
    所稱「門窗」。是核被告就附表一編號1至3所為，均係犯刑
    法第321條第1項第1款、第2款之毀越門窗及安全設備侵入住
    宅竊盜罪。
  ㈡被告所犯上開3罪間，犯意各別，行為互殊，應予分論併罰。
    　
  ㈢被告前①因施用毒品案件，經本院98年度訴字第3899號判決判
    處有期徒刑10月確定；②因竊盜案件，經臺灣高等法院99年
    度上易字第1276號判決判處有期徒刑1年、1年2月，應執行
    有期徒刑2年，刑之執行前令入勞動場所強制工作3年確定；
    ③因施用毒品案件，經本院98年度訴字第3898號判決判處有
    期徒刑10月確定；④因竊盜案件，經本院99年度易字第18號
    判決判處有期徒刑8月確定；⑤因施用毒品案件，經本院99年
    度訴字第542號判決判處有期徒刑11月、10月，應執行有期
    徒刑1年7月確定；⑥因施用毒品案件，經本院99年度訴字第9
    51號判決判處有期徒刑10月確定；⑦因竊盜案件，經本院99
    年度易字第2119號判決判處有期徒刑8月確定；上開①至⑦之
    罪刑，再經本院102年度聲字第2589號裁定應執行有期徒刑7
    年3月，並經臺灣高等法院102年度抗字第936號裁定駁回抗
    告確定，於107年2月5日假釋出監，交付保護管束至108年12
    月17日期滿未經撤銷假釋而視為執行完畢等情，有臺灣高等
    法院被告前案紀錄表1份在卷可憑，其於受有期徒刑執行完
    畢後，5年以內故意再犯本件有期徒刑以上之3罪，固均合於
    累犯規定，惟參酌司法院釋字第775號解釋意旨，衡酌被告
    之犯罪情節，尚難僅因其前受有期徒刑執行完畢之事實，遽
    認被告個人有何對刑罰反應力薄弱之特別惡性存在，本件於
    法定範圍內斟酌刑法第57條事項量刑，即可充分評價被告之
    罪責，故不加重其刑。
  ㈣爰審酌被告不思以正當途徑賺取所需，一再任意毀越門窗及
    安全設備侵入住宅竊取他人財物，對社會治安之危害非小，
    並造成被害人林保宏、邱銘吉及告訴人黃志忠之財物損失，
    顯然欠缺尊重他人財產權之觀念，復未能賠償各被害人及告
    訴人所受之財產損害，惟念其犯後坦承犯行，態度尚可，並
    衡酌其有上述竊盜及違反毒品危害防制條例案件經法院論罪
    科刑及執行完畢紀錄，有臺灣高等法院被告前案紀錄表1份
    可參，及其犯罪之動機、目的、手段、各次竊得財物之數額
    及價值，自陳國小二年級學歷之智識程度、入監前從事雞隻
    屠宰工作、無須撫養家人之生活狀況等一切情狀，分別量處
    如附表二編號1至3所示之刑，並定其應執行之刑，以資懲儆
    。
三、沒收：
  ㈠按供犯罪所用、犯罪預備之物或犯罪所生之物，屬於犯罪行
    為人者，得沒收之，刑法第38條第2項前段定有明文。又犯
    罪所得，屬於犯罪行為人者，沒收之；前2項之沒收，於全
    部或一部不能沒收或不宜執行沒收時，追徵其價額，刑法第
    38條之1第1項前段、第3項分別定有明文。又宣告前2條之沒
    收或追徵，有過苛之虞、欠缺刑法上之重要性、犯罪所得價
    值低微，或為維持受宣告人生活條件之必要者，得不宣告或
    酌減之，刑法第38條之2第2項亦定有明文。
  ㈡查，被告就附表一編號1竊得之古錢幣30枚、集郵冊2本、70
    至80年代新郵票簿冊1本；就附表一編號2竊得之手電筒1支
    ；就附表一編號3竊得之現金新臺幣2,300元，均屬犯罪所得
    ，未據扣案，亦未實際合法發還各該被害人及告訴人，爰依
    刑法第38條之1第1項前段、第3項之規定，分別於被告所犯
    各該次犯行項下宣告沒收，於全部或一部不能沒收或不宜執
    行沒收時，追徵其價額。
　㈢又扣案之手電筒套子1個，係被告所有，供其犯附表一編號1
    所示竊盜犯罪所用之物，業經被告於警詢及本院準備程序中
    供承在卷，爰依刑法第38條第2項前段之規定在被告該次犯
    行項下宣告沒收之。
  ㈣至被告於行竊時所使用之木條，並未扣案，且係現場所拾取
    ，非被告所有等情，業據被告於警詢及偵查中供述明確，爰
    不予宣告沒收；而被告於行竊時所使用之手電筒，雖係被告
    所有，供犯罪所用之物，然並未扣案，且價值低微，欠缺刑
    法上之重要性，為免執行上困難，爰依刑法第38條之2第2項
    規定，不予宣告沒收或追徵。
據上論斷，應依刑事訴訟法第273條之1第1項前段、第299條第1
項前段，刑法第321條第1項第1款、第2款、第51條第5款、第38
條第2項前段、第38條之1第1項前段、第3項，刑法施行法第1條
之1第1項，判決如主文。
本案經檢察官褚仁傑提起公訴，經檢察官張啓聰到庭執行職務。
中　　華　　民　　國　　111 　年　　5 　　月　　11　　日
                  刑事第二十五庭  法  官      曾淑娟
如不服本判決，應於判決送達後20日內敘明上訴理由，向本院提
出上訴狀（應附繕本），上訴於臺灣高等法院。其未敘述上訴理
由者，應於上訴期間屆滿後20日內向本院補提理由書「切勿逕送
上級法院」。
                                  書記官      王若安
中　　華　　民　　國　　111 　年　　5 　　月　　12　　日
附錄本案論罪科刑法條全文：
中華民國刑法第321條
犯前條第1項、第2項之罪而有下列情形之一者，處6月以上5年以
下有期徒刑，得併科50萬元以下罰金：
一、侵入住宅或有人居住之建築物、船艦或隱匿其內而犯之。
二、毀越門窗、牆垣或其他安全設備而犯之。
三、攜帶兇器而犯之。
四、結夥三人以上而犯之。
五、乘火災、水災或其他災害之際而犯之。
六、在車站、港埠、航空站或其他供水、陸、空公眾運輸之舟、
    車、航空機內而犯之。
前項之未遂犯罰之。

附表一
編號 告訴人/被害人 犯罪時間 犯罪地點 犯罪手法及竊得財物   1 林保宏 110年7月26日至同年8月1日9時30分前某時 新北市○○區○○里○○000號 騎乘其不知情之弟媳所有之車牌號碼000-000號普通重型機車前往左列地點，趁無人在家之際，持於現場拾取之木條破壞左址林保宏住宅後方鐵窗之鐵條（毀損部分未據告訴）後，自該處鐵窗及其後之窗戶攀爬踰越侵入林保宏住宅，徒手竊取林保宏所有放置屋內之古錢幣30枚、集郵冊2本、70至80年代新郵票簿冊1本得手，旋即騎乘上開機車逃離現場。   2 邱銘吉 110年9月4日1時許 新北市○○區○○里○○0號 騎乘其不知情之弟媳所有之車牌號碼000-000號普通重型機車前往左列地點，趁無人在家之際，持於現場拾取之木條破壞左址邱銘吉住宅前門旁鐵窗之鐵條（毀損部分未據告訴）後，自該處鐵窗及其後之窗戶攀爬踰越侵入邱銘吉住宅，徒手竊取邱銘吉所有放置屋內之手電筒1支（價值約新臺幣【下同】350元）得手，旋即騎乘上開機車逃離現場。   3 黃志忠 110年9月22日2時許 新北市○○區○道000號 騎乘其不知情之弟媳所有之車牌號碼000-000號普通重型機車前往左列地點，趁無人在家之際，持於現場拾取之木條破壞左址黃志忠住宅後方鐵窗之鐵條（毀損部分未據告訴）後，自該處鐵窗及其後之窗戶攀爬踰越侵入黃志忠住宅，徒手竊取黃志忠所有放置屋內之現金2,300元得手，旋即騎乘上開機車逃離現場。   

附表二
編號 犯罪事實 罪名及宣告刑 1 附表一編號1 蘇豊隆犯毀越門窗及安全設備侵入住宅竊盜罪，處有期徒刑捌月。扣案之手電筒套子壹個沒收；未扣案之犯罪所得古錢幣參拾枚、集郵冊貳本、七十至八十年代新郵票簿冊壹本，均沒收之，於全部或一部不能沒收或不宜執行沒收時，追徵其價額。 2 附表一編號2 蘇豊隆犯毀越門窗及安全設備侵入住宅竊盜罪，處有期徒刑捌月。未扣案之犯罪所得手電筒壹支沒收，於全部或一部不能沒收或不宜執行沒收時，追徵其價額。 3 附表一編號3 蘇豊隆犯毀越門窗及安全設備侵入住宅竊盜罪，處有期徒刑捌月。未扣案之犯罪所得新臺幣貳仟參佰元沒收，於全部或一部不能沒收或不宜執行沒收時，追徵其價額。